【裁判字號】    95,抗,681
【裁判日期】    950824
【裁判案由】    聲明異議
【裁判全文】
臺灣高等法院刑事裁定                   95年度抗字第681號
抗  告  人  甲○○
上列抗告人因聲明異議案件，不服臺灣桃園地方法院中華民國95
年7月30日裁定（95年度聲字第595號），提起抗告，本院裁定如
下：
    主  文
抗告駁回。
    理  由
一、按受刑人或其法定代理人或配偶以檢察官執行之指揮為不當
    者，得向諭知該裁判之法院聲明異議，刑事訴訟法第484 條
    固定有明文。惟該條所稱「諭知該裁判之法院」，乃指對被
    告之有罪判決，於主文內實際宣示其主刑、從刑之裁判而言
    （最高法院79年台聲字第19號判例意旨參照）。
二、本件抗告人在原法院之異議意旨略以：
  (一)異議人犯罪時間在民國86年刑法修正前，故撤銷假釋執行殘
    刑應以原判決時之法律為之。依當時之規定，無期徒刑撤銷
    假釋案例均以（執行）10年為斷，非如本件（指揮書）之20
    年。
  (二)原審判決後，刑罰有廢止、變更或免除者，得為上訴之理由
    ，刑事訴訟法第381條定有明文，另刑法第2條從新從輕以及
    對被告有利之立法意旨。本件判決後，懲治盜匪條例業經總
    統於91年1月30日廢止，回歸刑法審判，檢察官於撤銷異議
    人擄人勒贖罪刑假釋之指揮書未審酌上開情形，未依法定程
    序提起上訴，逕依原判決執行，顯然違法等語。
三、經查，本件抗告人即異議人即受刑人甲○○係對於台灣桃園
    地方法院檢察署檢察官93年10月13日93度執助壬字第1024號
    執行指揮書所為之指揮認為不當而聲明異議，有抗告人之異
    議狀在卷可稽。次查，臺灣桃園地方法院檢察官所發上開執
    行指揮書，係就最高法院71年度台上字第5716號刑事判決擄
    人勒贖案件所處抗告人罪刑，經法務部撤銷假釋後之殘刑為
    指揮執行，此有上開執行指揮書、最高法院刑事判決影本及
    台灣高等法院被告前案紀錄表各1份可憑（見原法院卷第25
    頁至第27頁、第30頁）。再查，上揭最高法院71年度台上字
    第5716號刑事判決係將本院71年度重上訴字第76號刑事判決
    撤銷，而自為判決（另依上開指揮書等書證顯示，該案件之
    第一審法院為台灣新竹地方法院71年度訴字第82號），亦有
    最高法院71年度台上字第5716號刑事判決影本在卷可證（見
    原法院卷第25頁至第27頁）。從而，臺灣桃園地方法院自非
    「諭知本件裁判之法院」。抗告人向臺灣桃園地方法院聲明
    異議，即與刑事訴訟法第484條所謂「向諭知該裁判之法院
    聲明異議」之規定有違；原法院因之駁回抗告人之異議，核
    無不合。
四、抗告意旨（如附件抗告狀）仍以臺灣桃園地方法院檢察官之
    指揮執行有所不當之實體理由，指摘原法院裁定不當，為無
    理由，其抗告應予駁回。
五、據上論結，應依刑事訴訟法第412條，裁定如主文。
中    華    民    國    95    年    8     月    24    日
                  刑事第十庭    審判長法  官  劉景星
                                      法  官  陳志洋
                                      法  官  陳博志
以上正本證明與原本無異。
如不服本裁定，應於收受送達後五日內向本院提出抗告狀。
                                      書記官  陳嘉文
中    華    民    國    95    年    8     月    24    日


司法院資訊處製作；財團法人民間司法改革基金會備份。
